【裁判字號】    89,毒抗,412
【裁判日期】    890929
【裁判案由】    停止戒治
【裁判全文】
臺灣高等法院臺南分院刑事裁定              八十九年度毒抗字第四一二號  Ａ
      抗  告  人  甲  ○  ○
右抗告人因停止戒治案件，不服臺灣臺南地方法院中華民國八十九年九月二十九日裁
定（八十九年度毒聲字第二八七七號）提起抗告，本院裁定如左：
      主      文
抗告駁回。
      理      由
一、抗告意旨略以：抗告人堅決否認有再施用第二級毒品安非他命，經查被告於保護
    管束期間，均按時接受檢驗尿液，其結果均無呈陽性反應，可資証明。本件雖依
    私立長榮管理學院毒物研究中心之報告，認抗告人於民國（下同）八十九年八月
    三日往前回溯九十六小時之某時內，有施用第二級毒品安非他命之行為，惟實則
    係抗告人於民國八十九年七月二十日因胃痛前往立人診所看診，此有診斷証明書
    可稽，陸續服用醫師所開之處方藥物，致採集抗告人尿液送驗結果而呈陽性反應
    ，徵諸抗告人堅決否認有再施用第二級毒品安非他命，則本件是否因服用醫師所
    開之處方藥物所致，即非無詳查之必要。抗告人自停止戒治後，即向毒品說不，
    平日努力工作，賺取微薄薪資養家糊口，確實未再施用毒品安非他命，本件經採
    被告尿液送驗結果，卻呈陽性反應，確實不明究裏，被告啞口無言，深覺莫大冤
    抑，為此提起抗告撤銷原裁定云云。
二、原裁定意旨以：聲請意旨略以：被告甲○○前因施用毒品案件，經臺灣臺南地方
    法院以八十九年度毒聲字第一七六九號裁定停止戒治，所餘期間並宣付保護管束
    ，惟受處分人竟於保護管束期間，復於八十九年八月三日往前回溯九十六小時之
    某時內，有施用第二級毒品安非他命之行為，有私立長榮管理學院毒物研究中心
    報告乙份在卷可稽，其違反保護管束應遵守事項情節重大，爰檢附相關執行案卷
    ，依毒品危害防制條例第二十二條第二項之規定，聲請撤銷停止戒治，令入戒治
    處所施以強制戒治。爰依毒品危害防制條例第二十二條第二項裁定被告甲○○撤
    銷停止戒治，令入戒治處所施以強制戒治。
三、經查本件抗告人係於八十九年八月三日保護管束期間，向臺灣臺南地方法院檢察
    署觀護人室報到，接受觀護人輔導，經觀護人依規定採集其尿液，囑託長榮管理
    學院毒物研究中心檢驗結果，證實抗告人尿液呈甲基安非他命陽性反應，檢出濃
    度為１７７７ng/ml，高達標準閾值濃度５００ng/ml約三倍餘，有該學院八十九
    年八月十日檢驗報告乙紙附卷足憑（參見原審卷第十頁）。又長榮管理學院毒物
    研究中心，獲得行政院衛生署濫用藥物檢驗認可機構，且使用目前最精密「氣相
    層析質譜儀」檢驗，其檢驗正確性，自屬毋庸置疑。以此衡之，抗告人於採尿前
    回溯九十六小時內，應有施用第二級毒品安非他命行為，應可斷言。
四、抗告人雖然辯稱：伊於八十九年七月二十日因胃痛前往立人診所看診，陸續服用
    醫師所開之處方藥物，致採集抗告人尿液送驗結果而呈陽性反應，有該診所診斷
    証明書乙紙為憑云云。然查本件抗告人係於八十九年八月三日經觀護人命警採尿
    ，驗出甲基安非他命呈陽性反應，諸如前述，距離抗告人八十九年七月二十日前
    往「立人診所」就醫，已有十四天之久，衡之一般常情，診所醫師一次只開三日
    份藥品給予患者，以為治療之用，縱該診所之醫師所給予之藥品，內含可能檢出
    甲基安非他命之成分，抗告人也早已同年月二十三日，服用完畢，如何能殘留十
    日之久，而卷附之診斷証明書，醫師囑言「宜休息」，顯然並無繼續回診之必要
    ，而檢驗之結果，尿液中甲基安非他命之濃度卻高於標準值三倍有餘，抗告人有
    服用安非他命之犯行，至為明灼。再者，抗告人空言該診所醫師處方藥物，致採
    集抗告人尿液送驗結果呈陽性反應，卻未提出可供調查之證據，僅舉「立人診所
    」診斷証明書為證，尚難資為有利於抗告人之論據，是上開所辯實不足採。
五、原審法院以抗告人於停止戒治期間，違反保護管束應遵守事項，情節重大，乃依
    毒品危害防制條例第二十二條第二項規定，裁定撤銷停止戒治，令入戒治處所施
    以強制戒治，於法本無不合。抗告意旨，否認犯行，為無理由，應予駁回。
據上論斷，應依刑事訴訟法第四百十二條，裁定如主文。
中    華    民    國      八十九      年      十一      月      三十    日
                                  臺灣高等法院臺南分院刑事第四庭
                                      審判長法官  陳    義    仲
                                            法官  徐    財    福
                                            法官  蔡    崇    義
右正本證明與原本無異。
不得再抗告。
                                      法院書記官  李    育    儒
中    華    民    國      八十九      年      十二      月      四      日


司法院資訊處製作；財團法人民間司法改革基金會備份。
